臺灣臺南地方法院刑事判決　　　　　　　　　　　　　九十二年度訴字第一六號
　　公　訴　人　臺灣台南地方法院檢察署檢察官
　　被　　　告　己○○
　　指定辯護人　本院公設辯護人甲○○
右列被告因違反毒品危害防制條例案件，經檢察官提起公訴（九十二年度偵字第一五
一三號），本院判決如左：
    主  文
己○○販賣第二級毒品未遂，累犯，處有期徒刑肆年。扣案之安非他命貳拾捌包（實
際總毛重參貳點壹參公克，總淨重貳伍點零陸公克，驗餘總淨重貳肆點陸貳點公克）
沒收銷燬；行動電話壹支（含ＳＩＭ卡，門號0000000000號）、分裝袋壹
包、分裝器壹個均沒收。
    事  實
一、己○○前於民國八十五年間因違反麻醉藥品管理條例案件，經臺灣高等法院臺南
    分院於八十七年四月二十九日判處有期徒刑一年五月確定，甫於八十八年八月五
    日因縮短刑期假釋出獄而於八十八年十月二十四日假釋期滿執行完畢，猶不知戒
    慎，竟基於販賣第二級毒品安非他命以營利之犯意，於民國九十二年一月十七日
    與戊○○（起訴書誤繕為楊飲泉）約定以新台幣（下同）一千元之代價出售安非
    他命一包予楊某，嗣同日上午九時五十分許，戊○○因久候己○○未果，再以0
    000000000號行動電話撥打己○○所有之0000000000號行動
    電話，適司法警察持搜索票在己○○設於台南市○○街二０一巷十號住處執行搜
    索，乃由員警俞偉雄代己○○接聽，並與戊○○約定在台南市○○街二０一巷口
    交付毒品，嗣同日上午十一時三十分許，丁○○受戊○○委託，攜帶一千元至約
    定地點準備交易毒品時，為警當場查獲，並依丁○○之供述，至台南市○○路○
    段二三五號皇冠遊樂場內，查獲在該處等候之戊○○。員警並在己○○上開住處
    搜索扣得其所有之一級毒品海洛因十二包（含袋重四‧九公克，起訴書誤載為十
    包）、二級毒品安非他命二十八包（實際總毛重三二點一三公克，總淨重二五點
    零六公克，驗餘總淨重二四點六二點公克）、安非他命吸食器一組、分裝袋一包
    、分裝器一個、上開行動電話一支（含ＳＩＭ卡）。
二、案經台南市警察局第六分局報請臺灣台南地方法院檢察署檢察官偵查起訴。
    理  由
一、訊據被告己○○對於其與戊○○於九十二年一月十七日互以前述行動電話聯絡，
    及丁○○受戊○○委託持一千元前往台南市○○街二０一巷口致遭警查獲，及員
    警於同日在其住處搜索查扣其所有上述扣押物等事實，俱供承不諱，惟矢口否認
    有販賣第二級毒品安非他命予戊○○之犯行，辯稱：伊沒有販賣毒品，扣案毒品
    是供伊或妻子鄭淑梅施用，戊○○前曾欠伊一千元，警察搜索當天伊剛好將錢全
    部都拿去買毒品，沒有錢買孩子的奶粉，故致電向戊○○討債，戊○○拜託丁○○拿錢來償還云云。辯護意旨另以：(一)若被告果有販賣毒品惡習，則電子秤、分
    裝袋、帳冊等物均為必備之物，惟本件並無上開物品扣案；(二)據證人俞偉雄之證
    詞可知，其與戊○○在電話中並未提及安非他命之數量，僅約定其與丁○○碰面
    之方式，自不得僅以被告與戊○○聯絡並由丁○○持一千元返還被告之事實即謂
    一千元乃戊○○向被告購買毒品之代價，本件並無積極證據證明被告販賣毒品犯
    行等語。
二、被告於審判時表示不同意將證人戊○○、丁○○之警詢筆錄作為證據，惟本院依
    憑以下理由，認證人戊○○、丁○○之警詢筆錄得為本案之證據：
  (一)按被告以外之人於檢察事務官、司法警察官或司法警察調查中所為之陳述，與審
    判中不符時，其先前之陳述具有較可信之特別情況，且為證明犯罪事實存否所必
    要者，得為證據，刑事訴訟法第一百五十九條之二定有明文。依上開規定，被告
    以外之人於審判外之陳述例外地具有證據能力之要件為：(1)被告以外之人於審判
    中到庭陳述；(2)被告以外之人審判中之陳述與於檢察事務官、司法警察官或司法
    警察調查中所為之陳述（簡稱：審判外之陳述）不符。(3)被告以外之人於審判外
    之陳述具有較可信之特別情況；(4)審判外之陳述須為證明犯罪事實存否所必要。
  (二)本件證人戊○○、丁○○於審判中之陳述與審判外之陳述不一致：
  1.證人戊○○
  警詢陳述：伊用自己門號0000000000號行動電話撥打己○○0000
    000000號電話幫丁○○向己○○聯絡買安仔（安非他命），對方叫伊去大
    安街與二０一巷口等，伊叫丁○○騎機車去該處等人，就會有人拿東西給他。伊
    向己○○買過二、三次安非他命，第一次在九十一年六月、七月左右，在台南市
    ○○路與怡安路口，用己○○之前的行動電話聯絡，謝某自己前來交易安非他命
    ，一包一千元，第二次在九、十月，約在台南市○○區○○街保和宮前，聯絡其
    本人後有另一位伊不認識之男子出面交易，也是一千元安非他命一小包。因伊欠
    己○○一千元，己○○多次打電話索討，伊因而知道己○○的行動電話號碼等語
    （見九十二年一月十七日警詢筆錄）。
  偵查中供陳：伊在九十二年一月十七日打0000000000號電話予己○○
    是要向他要安非他命，一千元是要還己○○的，不是要買安非他命，九十一年六
    、七月間己○○曾送過伊安非他命，伊要拿錢給他，他都沒有要拿的意思等語（
    見九十二年度偵字第一五一三號卷第十二、十三頁，以下簡稱偵查卷）。
  本院審理時結證稱：九十一年十一月份，伊在受僱的釣蝦場要請朋友喝酒錢不夠
    ，向己○○借一千元，被警察查獲那天（即九十二年一月十七日）己○○先打電
    話向伊討錢，伊沒有時間，所以回電說會叫人拿一千元去還，電話中有向己○○
    要安非他命（免費），並不是要跟他買，且己○○也拒絕提供安非他命，伊叫丁○○去還錢，沒有叫他拿安非他命。伊是八十七年退伍的，在還沒有當兵前，跟
    被告要過一、二次安非他命。伊在警局是跟警察說曾經在九十一年六、七月左右
    在安和路、怡安路向被告要安非他命，有要成功一、二次。八十七年退伍後至九
    十一年六、七月間，有跟被告免費要過安非他命一次，不是說要向他購買安非他
    命等語（見本院卷第四三頁至第四七頁、第二一二至第二一六頁）。
  2.證人丁○○：
  警詢中供稱：「（誰叫你去？）欽仔（即戊○○）」、「（你知道是要拿安非他
    命？）可能知道，但不知道要拿多少。」、「（是要等到當面講才知道？你不知
    道如何交易？）不是，是他叫我去就拿給我」、「（拿多少錢給他？）我不知道
    ，價錢又不是我說的」、「（戊○○大是在九十二年一月十七日十一時三十分叫
    你到大安街與二０一巷口去等人，到時有人會找你並交易毒品？）是」、「（數
    量、金額？）我不知道，電話是你接的（指詢問之乙○○○○），我也不知道他
    說什麼。」、「（記錄已成立，只是要你講清楚而已，念你是初犯，看檢察官能
    不能判你輕一點，檢察官也是會叫你照實的，他【指戊○○】找你一起的嗎？）
    是」、「（今天是戊○○找你一起要買毒品？）是」、「（聯絡方都是戊○○？
    ）是。對方我根本不認識」、「（你負責去交易之現場？）是」等語（見本院九
    十三年六月一日勘驗筆錄，本院卷第二一九至二二一頁、二二三至二二四頁）。
  本院審理中先後結證稱：九十一年一月十七日，戊○○給伊一千元，叫伊到台南
    市○○街等人，說到巷口就有人來找，沒有交待要做什麼事情，伊不知道要跟誰
    見面，戊○○有叫伊拿東西，但沒有說安非他命，又說其欠對方錢，沒有說欠誰
    ，伊不知道對方是誰等語（見本院卷第四十八頁至第五十頁）；當天早上伊到大
    安街巷口，不知道要去找何人，戊○○叫伊拿一千元去，說他欠對方一千元，對
    方應該是被告，伊就在巷口等等語（見本院卷第二０五、二０六頁）。
  3.證人戊○○、丁○○於警詢中確有為右開陳述：
  查，證人戊○○並不否認曾於警詢時證述如右及警詢筆錄記載之真正（見本院卷
    第二一三頁），觀諸該警詢筆錄之騎縫處均經其按捺指印，並於末頁簽署姓名，
    又該筆錄記載其係供述向被告「購買」安非他命，並非無償之索討，文義明確，
    並無混淆之虞。
  證人丁○○確於警詢時為右開證述乙節，業經本院當庭勘驗證人丁○○於警詢中
    之錄音紀錄無訛（見上開勘驗筆錄），丁○○亦不否認錄音紀錄者為其與員警間
    之應答。
  綜上，證人戊○○於本院審理時改稱：伊於警訊中的意思是要向被告「要」安非
    他命，並沒有叫丁○○去拿安非他命云云；證人丁○○另稱：伊在警詢時沒有承
    認交易毒品，警詢與法院審理中之陳述並無不同云云，均無足取。證人戊○○、
    丁○○警詢時曾為右開陳述，足堪認定。
  雖本院勘驗卷附之錄音帶結果，並無證人戊○○警詢之錄音紀錄（見本院九十二
    年五月十九日勘驗筆錄，本院卷第九十三頁），惟證人戊○○於警詢中確曾為右
    開證言等節，已如前述，且刑事訴訟法第一百條之二、第一百條之一係規定司法
    警察詢問犯罪嫌疑人，除有急迫情況且經記明筆錄者外，應全程連續錄音，必要
    時並應全程錄影，其目的在於建立詢問筆錄之公信力，保障詢問程序之合法正當
    性，以擔保警訊筆錄之證據能力，而刑事訴訟法對於證人之訊問，並無類此規定
    ，乃因證人於刑事訴訟程序中，僅係陳述自己對於系爭刑事案件待證事實見聞之
    訴訟第三人，其地位不若犯罪嫌疑人係屬刑事案件當事人般密切，且證人本有真
    實陳述義務，若違背是項義務，刑法亦有偽證罪處罰之規範，是證人於警訊所為
    之證言，自較犯罪嫌疑人在警訊之自白更具真實性始然，則證人訊問過程縱未全
    程連續錄音，亦不影響其證據能力，附此敘明。
  (三)次查，證人戊○○與丁○○之供述乃判斷證人丁○○攜帶一千元前往大安街口之
    目的是否交易毒品之重要依據，當然屬證明本件被告販賣毒品犯罪事實存否所必
    要，是其等於警詢時之證述，是否得例外地作為證據使用，其關鍵在於是否具有
    較可信之特別情況。
  (四)按所謂「較可信之特別情況」係指先前陳述之背景情形具有特別情況，而使其較
    審判中之陳述為可信時，即例外地賦予證據能力。至於是否先前陳述之背景具有
    特別情況，則需斟酌個案不同之情形具體認定之。本院認依下述各節綜合判斷，
    認證人戊○○、丁○○於警詢中之陳述具有特別可信之情況：
  1.證人戊○○、丁○○均供承其等於警詢中之陳述，係基於自願，非經警察刑求、
    恐嚇或其他不法取供後所為（見本院卷第四二、四五、二０四、二０五、二一一
    頁），況由戊○○警詢筆錄及本院前開勘驗筆錄（丁○○警詢筆錄）可知，司法
    警察於開始對戊○○、丁○○詢問前，均已告知其等刑事訴訟法第九十五條之各
    項權利，實際上亦未使用任何利誘或假檢察官之名脅迫之語詞，被告空言辯稱證
    人丁○○等人警詢中之供述係經警察引誘，且以檢察官威勢壓制其等意思所為之
    供述云云，顯無足取。
  2.依經驗法則判斷，證人案發時之供述較少權衡利害得失或受他人干預，況本件證
    人丁○○與被告素不相識，證人戊○○與被告乃朋友舊識，均無何仇怨嫌隙等情
    ，乃被告與該等證人俱不爭執之事實，故其等均無設詞誣陷被告之動機存在。
  3.又證人丁○○與戊○○係分別接受司法警察詢問而製作警詢筆錄，並無互相干擾
    之情事乙節，亦據證人丁○○供述明確，並有警詢筆錄在卷可稽，是其等係於未
    互通消息串連之情形下而為互核一致之陳述（均供稱查獲當日係由戊○○先行與
    被告商議毒品交易細節後，再由丁○○前往交易毒品安非他命），經相互勾稽，
    應較可信。
  4.綜上，依證人戊○○、丁○○於警詢時之客觀背景，及該二人於警詢中未及勾串
    所為互核相符之任意性供述，堪認具有特別可信之情況，而認具有證據能力。
三、本院依以下事證認被告己○○確實有販賣安非他命之犯行：
  (一)查證人戊○○警詢中供述其撥打己○○0000000000號行動電話聯繫購
    買安非他命細節，約定在大安街與二０一巷口交易，並囑咐丁○○前往約定地點
    交付金錢與安非他命等情，核與證人丁○○於警詢中陳稱係由戊○○與出售安非
    他命之對方談妥交易細節後，由其前往大安街與二０一巷口交易等節相符。（見
    前揭證人戊○○、丁○○警詢筆錄）。又證人即九十二年一月十七日執行搜索被
    告住處勤務之員警俞偉雄結證略述：伊在己○○屋內清查時己○○的手機響了，
    伊代為接聽電話，對方就說：「你人是在哪裡」？伊回稱：「你要找益仔，你是
    誰」？對方再度問伊是誰，伊答：「我是益仔的朋友，上次在海佃路我跟益仔在
    一起你忘記了嗎」？對方說：「喔，為什麼等這麼久還等不到人」？口氣不太好
    ，伊說：「他去海尾，去哪裡我也不知道」，他問伊：「我的東西呢？怎麼還不
    拿過來」？伊問：「是哪樣東西，有兩樣，是要哪樣」，他說：「就是安仔」，
    伊便詢問對方是否方便前來，後來對方又打來說要叫朋友來拿，並與伊約在大安
    街二○一巷口，告訴伊其朋友之機車三碼車號，伊後來在該處看到手上拿錢的丁○○，隨即表明身分，將丁○○帶回己○○的住處等語（見本院卷第五十一、五
    十二頁筆錄），堪認九十二年一月十七日，應係被告與戊○○早已先行談妥以一
    千元一包之代價交易安非他命，因被告遭警查獲未能前往，而於戊○○致電被告
    催討交付毒品時，另由戊○○與員警俞偉雄約定在上開巷口交付毒品，並由丁○○前往取貨，致遭警查獲。辯護意旨以：證人俞偉雄與戊○○在電話中僅約定其
    與丁○○碰面之方式，並未提及安非他命之數量，不能認明被告有販賣毒品之意
    思云云，同無可採。
  (二)次查，被告於警詢、偵查中均辯稱：戊○○在九十二年一月十七日係電邀其前往
    釣蝦場釣蝦，不是要買安非他命云云，並未提出證人戊○○係為償還一千元債務
    之有利抗辯（見警卷第五頁、偵查卷第七頁），其遲於本院始提出前開辯解，即
    難遽信。況證人丁○○於本院第一次訊問時，亦供述其於九十二年一月十七日前
    往上述巷口係受戊○○囑託，持一千元其前往拿取物品等語（並非代戊○○交付
    清償被告之一千元債務），其再次於本院審理時，與戊○○一致供述係轉交戊○○償還積欠被告一千元之債務等語，顯係與戊○○串謀迴護被告之詞。
  (三)又被告己○○為警查獲時在其住處扣得之白色粉末二十八包，經檢驗結果，均呈
    甲基安非他命陽性反應（實際總毛重三二點一三公克，總淨重二五點零六公克，
    驗餘總淨重二四點六二點公克，見本院卷第一０六頁所示內政部警政署刑事警察
    局九十二年五月十五日刑鑑字第０九二００二一三四七號鑑驗通知書），此外，
    並有扣案行動電話一支（含ＳＩＭ卡，門號0000000000號）暨該門號
    與戊○○所有0000000000號門號九十二年一月十七日通聯紀錄在卷可
    佐（見本院卷第七十、七十一頁）。
  (四)綜合上情以觀，被告前開辯解與證人戊○○、丁○○警詢中之證言及俞偉雄前開
    證述情形不符，洵無足取。又因毒品價值昂貴，販賣毒品者雖常備有電子秤、分
    裝袋等物以利核對毒品重量及分裝毒品便利出售，或有帳冊用以結算等情事，此
    等物品雖能為販賣毒品者販賣行為之佐證，然販賣毒品罪不以具備電子秤、分裝
    袋為必要條件，甚且購買毒品者為免遭詐欺或便利吸食，自備電子秤、分裝袋之
    物，亦不無可能，況本件被告販賣毒品之行為，已有上開證據足資證明，縱未查
    獲電子秤、分裝袋、帳冊，亦不足以據為有利被告之認定，辯護意旨以本件未查
    獲上開販賣毒品必備之物品為由而認本件不足以證明被告販賣毒品之行為，尚難
    採認，併此敘明。
四、被告有販賣安非他命營利意圖：
    近來政府為杜絕毒品氾濫，毒害人民，再三宣導教民眾遠離毒品、為達到禁絕毒
    品之目的，對於查緝施用、轉讓及販賣毒品無不嚴格執行，且販賣毒品係重罪，
    將毒品隨身攜帶而行或向他人購買毒品，過程具高度遭他人舉報或為警當場查獲
    之危險性，衡情吸食毒品者若無利可圖，當不致輕易將毒品轉贈或平價供應他人
    ，否則無異增加自己購買毒品之負擔且徒然提高遭警查獲之風險，是本件被告己○○以一包一千元之代價出售安非他命予戊○○與丁○○，其有營利意圖甚明。
五、綜上所述，被告販賣第二級毒品安非他命犯罪事證已臻明確，其犯行堪以認定，
    應依法論科。又本件被告己○○本身亦有施用安非他命之犯行，業經其供述在卷
    ，並有臺灣高等法院被告全國前案紀錄表、臺南市衛生局檢驗成績書在卷可按（
    見本院卷第一七三頁），而本件復查無任何證據足資證明被告係基於販賣毒品之
    意而販入遭查扣之前述所有毒品，故尚難單憑其持有扣案之上述毒品，論斷其於
    販入毒品之初即成立販賣毒品罪，附此敘明。
六、被告己○○上開犯行於本案繫屬後，毒品危害防制條例業經總統於九十二年七月
    九日以華總一義字第０九二００一二一九三０號令公布，並自九十三年一月九日
    施行，其中第四條由五項增列為六項，惟第四條第二、六項規定製造、運輸、販
    賣第二級毒品既、未遂罪，修法前後刑度均相同，依刑法第二條第一項前段規定
    ，比較新舊法結果，新法對被告並無任何不利，本件自應適用裁判時即修正後之
    毒品危害防制條例，核先敘明（毒品危害防制條例第三十五條僅限於施用毒品之
    情形始得適用，故應適用刑法前揭規定比較新舊法）。
七、證人戊○○與被告己○○本即成立買賣毒品安非他命意思之合致，且丁○○果已
    攜帶金錢前往大安街口欲從事毒品交易，則被告即已著手實施販毒之行為，雖未
    及交付毒品及價金即為警查獲，惟仍應論以販賣毒品未遂罪，最高法院八十九年
    台上字第一八四號判決意旨足資參照。是核被告己○○所為，係犯修正後毒品危
    害防制條例第四條第六項、第二項販賣第二級毒品未遂罪，其販賣毒品前後持有
    毒品之低度行為，應為販賣之高度行為所吸收，不另論罪。又被告己○○有如事
    實欄所述之科刑及執行紀錄，此有台灣高等法院被告全國前案紀錄表一份在卷可
    參，其受有期徒刑之執行完畢，五年內再犯本件有期徒刑以上之罪，為累犯，依
    刑法第四十七條之規定加重其刑。又被告已著手上開犯罪行為之實行而不遂，為
    未遂犯，依刑法第二十六條規定按既遂犯之刑度減輕之，並先加後減。爰審酌被
    告有前述之科刑紀錄，素行不佳、犯罪之動機、目的、販賣毒品對人身健康及社
    會治安之影響程度甚鉅、犯後矢口否認犯行，一再飾詞狡辯等一切情狀，量處如
    主文所示之刑，以資懲儆。
八、應沒收之扣案物
  (一)安非他命二十八包實際總毛重三二點一三公克，總淨重二五點零六公克，驗餘總
    淨重二四點六二點公克，為查獲之毒品，應依毒品危害防制條第十八條第一項前
    段之規定沒收銷燬之。
  (二)行動電話一支（含ＳＩＭ卡，門號0000000000號）為被告己○○所有
    供作販賣毒品使用之物，應依上開條例第十九條第一項之規定宣告沒收（該等物
    品既經扣押，即無全部或一部不能沒收之問題，自無併諭知不能沒收時追徵價額
    或以其財產抵償之必要）。
  (三)分裝袋一包、分裝器一個，衡情應為被告所有供販賣毒品預備之物，爰依刑法第
    三十八條第一項第二款沒收。
九、本院就左列各扣案物均無從諭知沒收：
  (一)海洛因十二包（警卷所附扣押品目錄表即顯示有十二包，起訴書記載為十包應係
    誤繕），經送驗結果，均含第一級第六項毒品海洛因成份（合計淨重一點六七公
    克，包裝重二點九四公克，純度５７％，純質淨重零點九五公克，見法務部調查
    局九十二年三月四日調科壹字第二００００四二四三號鑑定通知書，本院卷第八
    十一頁），雖係違禁物，然與被告所犯本案之罪無涉，應由檢察官另行處理。
  (二)安非他命吸食器一組雖為被告己○○所有之物，然與其所犯本件販賣毒品之行為
    無關，亦無從沒收，附此敘明。
十、不另為無罪諭知部分
  (一)公訴意旨另以：被告己○○基於販賣第二級毒品安非他命以營利之犯意，分別於
    九十一年六、七月間某日及九十一年九、十月間某日，在台南市○○路與怡安路
    口及台南市○○街保和宮前，連續二次以每包一千元之代價販賣第二級毒品安非
    他命一小包予戊○○，因認被告此部分另涉連續犯毒品危害防制條例第八條第二
    項之販賣第二級毒品罪嫌。
  (二)按犯罪事實，應依證據認定之，無證據不得認定犯罪事實；被告或共犯之自白，
    不得作為有罪判決之唯一證據，仍應調查其他必要之證據，以察其是否與事實相
    符；又不能證明被告犯罪者，應諭知無罪之判決，刑事訴訟法第一百五十四條第
    二項、第一百五十六條第二項、第三百零一條第一項分別定有明文。
  (三)公訴意旨認被告此部分亦涉販賣第二、三級毒品罪嫌，係以證人戊○○警詢中之
    證詞及扣案之安非他命等事證為據。訊據被告己○○堅決否認有販賣第二級毒品
    安非他命予戊○○之犯行，辯稱：戊○○是來伊家一同吸用伊的毒品等語。經查
    ，被告本身有施用第二級毒品安非他命習性，已如前述，則司法警察於被告身上
    所查扣之上述毒品可能係被告單純持有供已吸用，非僅有轉讓或販賣他人施用之
    可能，且本件被告遭查扣之安非他命數量非鉅，若謂被告僅係購買供其自己食用
    ，亦不無可能，非可單憑其持有上述毒品之客觀狀態即遽認其必有販賣毒品之犯
    行。執此，則本件公訴意旨據以認定被告涉嫌上述罪名僅有證人戊○○片面指述
    為據，然查，證人戊○○嗣於偵、審中即翻異前詞，改稱被告係無償提供安非他
    命予其施用，則其證詞反覆，已有瑕疵，實難遽採。揆諸最高法院八十九年度台
    上字第三六一八號判決所揭櫫為防範施用毒品者為圖毒品危害防制條例第十七條
    減刑之利益而為利己損人之不實供述，自須擔保其供出毒品來源供述之真實性，
    始得作為判斷之依據之意旨，實難單憑證人戊○○具有瑕疵之片面指證即據為不
    利於被告之認定。再雖證人戊○○前開被告無償提供安非他命予其施用之供述，
    與被告前揭戊○○至其家中免費施用安非他命之辯詞相符，然證人戊○○此部分
    之證詞既有上述瑕疵，被告前述辯解亦不無為己脫免販賣毒品罪責之可能，縱使
    綜合其二人供述亦不足以為被告有無償轉讓毒品予戊○○犯行之確切心證。此外
    ，本院復查無其他證據證明被告確有公訴人所指之前揭犯行或轉讓毒品犯行，自
    不能證明被告此部分犯罪，原應為無罪判決，惟因公訴人認被告此部分犯行與前
    開論罪科刑部分，有連續犯之裁判上一罪關係，爰不另為無罪判決之諭知，併此
    敘明。
據上論斷，應依刑事訴訟法第二百九十九條第一項前段，修正後毒品危害防制條例第
四條第六項、第二項、第十八條第一項前段、第十九條第一項，刑法第十一條前段、
第二條第一項前段、第四十七條、第二十六條前段、第三十八條第一項第二款，判決
如主文。
本案經檢察官丙○○到庭執行職務
中      華      民      國    九十三    年      七      月    二十    日
                                    臺灣臺南地方法院刑事第五庭
                                      審判長法  官  陳欽賢
                                            法  官  李東柏
                                            法  官  莊玉熙
右正本證明與原本無異。
如不服本判決，應於判決送達後十日內向本院提出上訴狀( 應附繕本 )。
                                            書記官  陳靜娟
中      華      民      國    九十三    年      七      月     三十     日
附錄本案論罪科刑法條全文：
毒品危害防制條例第四條第二項、第六項
製造、運輸、販賣第二級毒品者，處無期徒刑或七年以上有期徒刑，得併科新臺幣七
百萬元以下罰金。
前五項之未遂犯罰之。
